臺灣桃園地方法院民事裁定
111年度小上字第54號
上  訴  人  張蕊芬  
被上訴人    富邦產物保險股份有限公司

法定代理人  羅建明  


上列當事人間請求損害賠償事件，上訴人對於中華民國111年2月
25日本院桃園簡易庭110年度桃保險小字第340號第一審判決提起
上訴，本院裁定如下：
    主  文
上訴駁回。
第二審訴訟費用新臺幣壹仟伍佰元由上訴人負擔。
    理  由
一、上訴意旨略以：上訴人於民國108年3月20日15時58分許，駕
    駛車牌號碼00-0000號自用小客車，車身矮。訴外人周智倫
    所駕駛的車牌號碼000-0000號自用小客貨車，車身高，兩車
    高度不一。桃園市○○區○○路000號，此路段是大下坡，兩車
    在此路段之附近交叉路口發生碰撞。對方是下坡，速度太快
    ，碰撞點只有一處，是在對方的前輪鋼圈（行車未注意車前
    狀況）；我的小車，左側大燈破損，左前保險桿掉落，又因
    緊急閃躲對方來車，而撞到路邊大石墩，右前輪爆胎。至於
    對方車輛烤漆部分，並非這次車禍造成等語。並聲明求為判
    決：原判決不利於上訴人之部分廢棄。上開廢棄部分，被上
    訴人於第一審之訴駁回。
二、按對於小額訴訟程序第一審判決之上訴，非以其違背法令為
    理由，不得為之，又其上訴狀內應記載上訴理由，表明下列
    各款事項：㈠原判決所違背之法令及其具體內容；㈡依訴訟資
    料可認為原判決有違背法令之具體事實，民事訴訟法第436 
    條之24第2 項、第436 條之25分別定有明文。是當事人以小
    額訴訟程序之第一審判決違背法令為理由提起上訴時，就原
    判決如何不適用法規或適用法規不當，其上訴狀或理由書應
    有具體之指摘，並揭示該法規之條項或其內容；如依民事訴
    訟法第469 條第1 款至第5 款所列各款事由提起上訴者，其
    上訴狀或理由書應揭示合於該條款之事實，若小額訴訟程序
    上訴人之上訴狀或理由書未依上述方法表明者，自難認已對
    原判決之違背法令有具體之指摘，其上訴即不合法（參最高
    法院71年台上字第314 號判例意旨）。而依民事訴訟法第43
    6 條之32第2 項規定，第469 條第6 款之判決不備理由或理
    由矛盾之當然違背法令於小額事件之上訴程序並不準用，是
    於小額事件中所謂違背法令，並不包含認定事實錯誤、取捨
    證據不當或就當事人提出之事實或證據疏於調查或漏未斟酌
    之判決不備理由情形。而上訴不合法者，第二審法院應依同
    法第436 條之32第2 項準用第444 條第1 項規定，以裁定駁
    回之。
三、經查，細繹上訴人所執前揭上訴理由，僅是陳述事實經過主
    張肇事責任在訴外人周智倫，既未具體指摘原審判決有何不
    適用法規或適用不當之情形，復未指明所違背之法規、法則
    、司法解釋或最高法院判例，且就整體訴訟資料亦無從認定
    原判決有何違背法令之具體事實，自難認上訴人對該判決之
    如何違背法令已有具體之指摘，是上訴人以前開上訴理由提
    起上訴，顯未合法表明上訴理由。從而，上訴人提起本件上
    訴，並不合法，揆諸前開說明，本院自毋庸命其補正，逕以
    裁定駁回其上訴。
四、按於小額訴訟之上訴程序，法院為訴訟費用之裁判時，應確
    定其費用額，民事訴訟法第436 條之32第1 項準用同法第43
    6 條之19第1 項規定甚明。查本件上訴人所提之上訴既經駁
    回，則第二審訴訟費用即裁判費新臺幣1,500 元，即應由上
    訴人負擔。
五、據上論結，本件上訴為不合法，依民事訴訟法第436 條之32
    第1 項、第2 項、第471 條第1 項、第444 條第1 項前段、
    第95條、第78條、第436 條之19，裁定如主文。
中　　華　　民　　國　  111 　年　　4　　月　　 27　　日
                  民事第三庭審判長法  官  周玉羣
                                  法  官  張世聰
                                  法  官  張益銘

以上正本係照原本作成
本裁定不得抗告。

中　　華　　民　　國　　111 　年　　4 　　月　　27　　日
                                  書記官　李毓茹